【裁判字號】    95,訴,820
【裁判日期】    950419
【裁判案由】    毒品危害防制條例
【裁判全文】
臺灣高雄地方法院刑事判決               95年度訴字第820號
公  訴  人  臺灣高雄地方法院檢察署檢察官
被      告  甲○○
                    （現另案羈押於臺灣高雄看守所）
上列被告因違反毒品危害防制條例案件，經檢察官提起公訴（95
年度毒偵字第1663號），合議庭裁定由受命法官獨任進行簡式審
判程序審理，本院判決如下：
    主  文
甲○○連續施用第一級毒品，累犯，處有期徒刑拾月；又施用第
二級毒品，累犯，處有期徒刑肆月；應執行有期徒刑壹年。
    事  實
一、甲○○前於民國90年間因二犯施用毒品案件，經本院以90年
    度毒聲字第5101號裁定送觀察、勒戒後，認有繼續施用毒品
    之傾向，再裁定送強制戒治，期間經停止戒治、撤銷停止戒
    治處分後，於92年6 月14日執行完畢釋放，該犯行並由臺灣
    高雄地方法院檢察署檢察官起訴，經本院以92年度簡字第41
    76號判處有期徒刑3 月確定，於93年3 月11日易科罰金執行
    完畢；又於93年間三犯施用毒品案件，經本院以93年度訴字
    第2936號判處有期徒刑8 月確定，於94年11月20日執行完畢
    。詎甲○○仍不知悔改，明知海洛因、甲基安非他命分別係
    業經公告，列為毒品危害防制條例第2 條第2 項第1 、2 款
    之第一、二級毒品，不得非法持有、施用，其仍於上開戒治
    執行完畢釋放後5 年內，復分別基於施用第一級毒品海洛因
    之概括犯意，自94年12月下旬某日起至95年1 月12日15時許
    止，在高雄縣梓官鄉○○路247 巷197 號住處內（檢察官誤
    載為甲○○友人吳子泉位於高雄市○○區○○路717 號5 樓
    ），以針筒注射海洛因方式，1 天施用1 至2 次之頻率，連
    續施用第一級毒品海洛因多次；另並基於施用第二級毒品甲
    基安非他命之犯意，於95年1 月12日23時許回溯24小時內之
    某時，以將甲基安非他命置入香菸燒烤後吸食其霧化氣體之
    方式，施用第二級毒品甲基安非他命1 次，嗣於95年1 月12
    日16時許，為警持本院核發之搜索票前往其友人吳子泉位於
    高雄市○○區○○路71 7號5 樓住處搜索，當場查獲與本案
    施用毒品案件無關之第一級毒品海洛因176 包及行動電話1
    支，經甲○○同意採尿送驗，因而發現上情。
二、案經高雄市政府警察局小港分局移送台灣高雄地方法院檢察
    署檢察官偵查起訴。
    理  由
一、本件被告所犯為死刑、無期徒刑或最輕本刑為3 年以上有期
    徒刑以外之罪，其於準備程序中就被訴事實為有罪之陳述，
    經法官告知簡式審判程序之旨，並聽取公訴人之意見後，依
    刑事訴訟法第273 條之1 第1 項規定，合議庭裁定由受命法
    官獨任進行簡式審判程序，合先敘明。
二、上開犯罪事實，業據被告於本院審理中坦承不諱，且查：
  (一)被告到案後同意為警採集之尿液（編號J-693） ，經送請鑑
    定後，分別呈第一級毒品海洛因代謝後嗎啡及第二級毒品甲
    基安非他命之陽性反應，有高雄市立凱旋醫院95年1 月24日
    濫用藥物尿液檢驗報告、高雄市政府警察局小港分局偵辦毒
    品案件嫌疑人尿液代碼與姓名對照表各1 份在卷可稽（見偵
    卷頁6 、7） 。
  (二)而「施用海洛因、甲基安非他命後，其於尿液中排出之最長
    時限，受施用劑量、施用方式、個人體質及其代謝情況等因
    素影響，因個案而易，施用海洛因一般可檢出之最長時間為
    海洛因服用後2 至4 天；施用甲基安非他命一般可檢出之最
    長時間為甲基安非他命服用後1 至5 天」等情，有行政院衛
    生署管制藥品管理局91年8 月2 日管檢字第108443號函可查
    ，故自前揭尿液檢驗報告，可知被告確曾分別於採尿前之代
    謝時間內，施用毒品海洛因及甲基安非他命。
  (三)另被告前因2 犯施用毒品案件，經本院裁定送強制戒治處分
    ，於92年6 月14日戒治期滿執行完畢釋放，有臺灣高等法院
    被告前案紀錄表1 份在卷可稽，其於5 年內再分別施用第一
    級毒品海洛因、第二級毒品甲基安非他命，依93年1 月9日
    修正施行之毒品危害防制條例規定，應予以論罪科刑。
三、按海洛因及甲基安非他命分別係毒品危害防制條例第2 條第
    2 項第1 、2 款所稱之第一級毒品、第二級毒品，故核被告
    所為，係分別犯同條例第10條第1 項、第2 項之施用第一級
    毒品罪、施用第二級毒品罪。被告分別持有第一、二級毒品
    海洛因、甲基安非他命，嗣分別進而施用之，持有之低度行
    為為施用之高度行為所吸收，不另論罪。被告先後多次施用
    第一級毒品海洛因行為，時間緊接，所犯構成要件罪名相同
    ，顯係出於概括之犯意而為之，應依刑法第56條以連續犯論
    以1 罪，並加重其刑。被告所犯上開2 罪名，犯意各別，罪
    名有異，應分論併罰。被告前因施用毒品案件，曾經本院判
    處有期徒刑8 月確定，於94年11月20日執行完畢，亦有上開
    前科紀錄可參，其於上開徒刑執行完畢後，5 年內再分別犯
    本件有期徒刑以上之2 罪，均為累犯，均應依刑法第47 條
    規定加重其刑，其就連續施用第一級毒品罪行，有上開2 個
    刑之加重事由，應依法遞加重之。爰審酌被告前已有施用毒
    品之不良素行，歷經觀察勒戒及強制戒治後猶施用之，顯見
    其戒毒意志不堅，本不宜寬貸，惟念其施用毒品乃自戕一己
    之身體健康，對社會造成之危害尚非直接鉅大，且犯後終知
    能坦承犯行，態度良好等一切情狀，分別量處如主文所示之
    刑，並定其應執行之刑，以期自新。扣案之手機1 支、第一
    級毒品海洛因176 包（被告否認為其所有），現為檢察官另
    案偵辦另案販賣毒品案件之物證，且無積極證據證明與被告
    施用毒品之犯行有關，爰均不予宣告沒收或沒收銷燬，併此
    敘明。
據上論斷，應依刑事訴訟法第273 條之1 第1 項、第299 條第1
項前段，毒品危害防制條例第10條第1 項、第2 項，刑法第11條
前段、第56條、第47條、第51條第5 款，判決如主文。
本案經檢察官乙○○到庭執行職務。
中     華     民     國    95   年    4    月    19   日
                    刑事第七庭  法   官  蔡川富
右正本證明與原本無異。
如不服本判決，應於判決送達後10日內，向本院提出上訴狀。
中     華     民     國    95   年    4    月    19   日
                                書記官   林淑蓮
附錄本案論罪科刑法條全文
毒品危害防制條例第10條
施用第1級毒品者，處6月以上5年以下有期徒刑。
施用第2級毒品者，處3年以下有期徒刑。


司法院資訊處製作；財團法人民間司法改革基金會備份。
